【裁判字號】    95,交抗,499
【裁判日期】    950731
【裁判案由】    聲明異議
【裁判全文】
臺灣高等法院臺中分院刑事裁定         95年度交抗字第499號
抗  告  人
即受處分人  甲○○
上列抗告人因聲明異議案件，不服臺灣苗栗地方法院中華民國95
年6月22日所為裁定（95年度交聲字第149號）提起抗告，本院裁
定如下:
    主  文
抗告駁回。
    理  由
一、本件抗告意旨略以：抗告人於民國95年 4月27日繳交罰款時
    才發覺手中罰單與警方移送罰單明顯不同，警方罰單日期塗
    改，故當場向承辦員異議，本人於是日始為得知，故屬新證
    據；又移送文件載明95年 3月12日深夜才執行之勤務，卻在
    95年3月11日2時50分即已執行完畢，嗣更改為3月12日2時50
    分，可見執法單位之草率，本人提出異議及抗告，並非無理
    ；且本件執勤警當場並未禁止抗告人駕駛，可見警員亦不能
    確定本人有違規情形云云。
二、按受處分人，不服第 8條主管機關所為之處罰，得於接到裁
    決書之翌日起20日內，向管轄地方法院聲明異議，道路交通
    管理處罰條例第87條第 1項定有明文；又交通法庭認聲明異
    議不合法律上之程式或其異議權已經喪失者，應以裁定駁回
    之，但其不合法律上之程式可補正者，應先定期命為補正，
    逾期不補正者，即予駁回，道路交通案件處理辦法第18條亦
    有明定。查本件抗告人於95年3月11日凌晨2時50分，駕駛車
    輛，在新竹市○○路○段與香山連絡道，為警攔檢開單舉發
    ，經原處分機關於95年 3月31日裁決，於95年4月6日送達至
    抗告人之戶籍地址苗栗縣頭份鎮○○路536巷3弄40號（抗告
    人於原審訊問時亦供陳於95年4月3日收受），並由受雇人收
    受，有掛號郵件收件回執影本及抗告人戶籍個人基本資料各
    1 紙可按，本件裁決書向該址送達並經抗告人之接收郵件人
    員收受，核其送達程序係屬合法。而抗告人如對原處分機關
    是項裁決書不服欲提起異議，其20日之合法提出異議期間，
    應自95年4月7日（送達翌日）起算，再依法院訴訟當事人在
    途期間標準第 4條第1項第3款之規定，扣除因抗告人設址於
    苗栗縣頭份鎮之在途期間2日後，應於95年4月28日屆滿；惟
    抗告人竟遲至95年5月2日，始向原處分機關提出聲明異議狀
    ，有聲明異議狀首頁所蓋之收文章足憑，顯見本件抗告人之
    聲明異議，已逾法定之異議期間，抗告人於原審以繳款後20
    日可以異議，與法規定不合。況原處分機關於前揭裁決書之
    附記欄第 1項內，已明確記載受處分人如不服處罰而聲明異
    議者，其應提出之期限及應遵行之程序等事項，抗告人自無
    不知之理。是抗告人對原處分機關裁決聲明異議，並非適法
    ，從而，原審以其聲明異議已逾法定期間而將其異議駁回，
    並無不當，抗告人徒執上揭情詞提起抗告，殊非有據，其抗
    告為無理由，應予駁回。
三、據上論結，應依道路交通案件處理辦法第25條、第26條，刑
    事訴訟法第412條，裁定如主文。
中    華    民    國    95    年    7     月    31    日
          刑事第十一庭  審判長法  官  黃  梅  月
                              法  官  林  宜  民
                              法  官  林  欽  章
上列正本證明與原本無異。
不得再抗告。
                              書記官  巫  彥  佳
中    華    民    國    95    年    7     月    31    日
                                                      Ｆ


司法院資訊處製作；財團法人民間司法改革基金會備份。
